【裁判字號】    94,上訴,4266
【裁判日期】    950126
【裁判案由】    毒品危害防制條例
【裁判全文】
臺灣高等法院刑事判決                94年度上訴字第4266號
上  訴  人
即  被  告  甲○○
                    （另案在台灣基隆監獄執行）
上列上訴人因毒品危害防制條例案件，不服臺灣基隆地方法院94
年度訴字第280號，中華民國94年11月24日第一審判決（起訴案
號：臺灣基隆地方法院檢察署94年度毒偵字第32號），提起上訴
，本院判決如下：
    主  文
上訴駁回。
    事實及理由
一、本案經本院審理結果，認第一審以上訴人即被告甲○○犯毒
    品危害防制條例第十第一條項之施用第一級毒品罪，依累犯
    規定加重其刑後，判處有期徒刑九月，認事用法及量刑均無
    不當，應予維持，並引用第一審判決書記載之事實、證據及
    理由（如附件）。
二、被告上訴意旨略以：被告僅係不小心自友人處吸用到第一級
    毒品，請求輕判等語。惟查被告於原審中即曾辯稱：其係以
    友人之吸食器施用安非他命，因吸食器含有海洛因殘渣，因
    而一併施用及海洛因等語（原審卷第七十四頁），惟原審法
    院就被告尿液檢驗結果中之鴉片類反應，是否可能因吸食器
    內殘留海洛因成分所致，向法務部調查局查詢結果，據該局
    九十四年十月十一日調科壹字第○九四六二一○三五八○號
    函覆略以：「二、尿液中毒品代謝物經由何種方式由當事人
    吸入，非事後檢驗所能知曉。惟本案尿液檢體本局檢驗嗎啡
    濃度為2095ng/ml，可待因濃度173ng/ml，此一含量，與無
    意中吸入少量之狀況頗不相稱，無礙尿液當事人施用鴉片類
    毒品之事實。」明確（原審卷第一０五頁），況且被告事後
    於原審審理時亦自白施用第一級毒品海洛因不諱（原審卷第
    一一七頁），故上訴意旨所辯顯屬卸飾之詞，要無可採。又
    被告有多次施用毒品前科，迭經觀察、勒戒，強制戒治，及
    受刑之宣告並執行，仍無法戒除毒癮，自制能力薄弱，原判
    決予以量處有期徒刑九月，亦顯無過重情事。綜上所述，本
    件上訴為無理由，應予駁回。
據上論結，應依刑事訴訟法第三百七十三條、第三百六十八條，
判決如主文。
本案經檢察官呂文忠到庭執行職務。
中    華    民    國    95    年    1     月    26    日
                  刑事第十九庭  審判長法  官  林堭儀
                                      法  官  陳憲裕
                                      法  官  宋  祺
以上正本證明與原本無異。
如不服本判決，應於收受送達後十日內向本院提出上訴書狀，其
未敘述上訴之理由者並得於提起上訴後十日內向本院補提理由書
（均須按他造當事人之人數附繕本）。
                                      書記官  蔡慧娟
中    華    民    國    95    年    1     月    27    日
附錄本案論罪科刑法條全文
毒品危害防制條例第10第1項
施用第1級毒品者，處六月以上五年以下有期徒刑。
施用第 2 級毒品者，處三年以下有期徒刑。


司法院資訊處製作；財團法人民間司法改革基金會備份。
